src/morphology/stems/verbs.lexc
LEXICON Verbs
акван-сагуӈкве:акван-саг V11_odd "переплести /свить//сплести/" ;
акван-сагуӈкве:акван-саг V11_odd "переплетать /сплетать/" ;
ва̄куӈкве:ва̄к V11_odd "квакать" ;
ва̄руӈкве:ва̄р V11_odd "сделать" ;
во̄вуӈкве:во̄в V11_odd "призвать /лозвать/" ;
воруӈкве:вор V11_odd "сверкать" ;
ёл-лаквуӈкве:ёл-лакв V11_odd "спадать /падать//сваливаться/" ;
ёл-нэ̄гуӈкве:ёл-нэ̄г V11_odd "навязать /привязать/" ;
ёл-овуӈкве:ёл-ов V11_odd "стечь" ;
ёл-пувуӈкве:ёл-пув V11_odd "задержать" ;
ё̄муӈкве:ё̄м V11_odd "ходить /шагать/" ;
йӣквуӈкве:йӣкв V11_odd "танцевать" ;
ка̄квуӈкве:ка̄кв V11_odd "кашлять" ;
ке̄руӈкве:ке̄р V11_odd "впрячь " ;
кон-лаквуӈкве:кон-лакв V11_odd "вылезти " ;
кон-нёруӈкве:кон-нёр V11_odd "выползти " ;
кон-овуӈкве:кон-ов V11_odd "вытечь" ;
ла̄вуӈкве:ла̄в V11_odd "сказать" ;
лаквуӈкве:лакв V11_odd "подкрадываться" ;
ла̄кква-нявуӈкве:ла̄кква-няв V11_odd "растерзать" ;
ла̄кква-рагуӈкве:ла̄кква-раг V11_odd "рассыпаться" ;
лап-ва̄руӈкве:лап-ва̄р V11_odd "заделать" ;
лап-лэ̄пуӈкве:лап-лэ̄п V11_odd "прикрыть /покрыть//накрыть/" ;
лап-нэ̄гуӈкве:лап-нэ̄г V11_odd "завязать" ;
лап-пе̄руӈкве:лап-пе̄р V11_odd "перевязать /рану/" ;
лап-рамуӈкве:лап-рам V11_odd "засыпать" ;
лап-сагуӈкве:лап-саг V11_odd "заплести /наглухо/" ;
лап-тагуӈкве:лап-таг V11_odd "конопатить" ;
лапуӈкве:лап V11_odd "проникнуть /влезть/" ;
ла̄пуӈкве:ла̄п V11_odd "пройти /во что-л/" ;
ма̄гуӈкве:ма̄г V11_odd "совать" ;
нёруӈкве:нёр V11_odd "ползти" ;
но̄вуӈкве:но̄в V11_odd "отскабливать /шерстъ при обработке шкуры/" ;
новуӈкве:нов V11_odd "потревожить" ;
номуӈкве:ном V11_odd "помнить" ;
нохуӈкве:нох V11_odd "окоченеть" ;
но̄хуӈкве:но̄х V11_odd "хромать" ;
но̄х-керуӈкве:но̄х-кер V11_odd "запрячь" ;
но̄х-лапуӈкве:но̄х-лап V11_odd "взойти /о солнце/" ;
но̄хуӈкве:но̄х V11_odd "хромать" ;
нэ̄гуӈкве:нэ̄г V11_odd "вязать /завязывать/" ;
нэ̄руӈкве:нэ̄р V11_odd "отталкиваться шестом" ;
ня̄куӈкве:ня̄к V11_odd "мять" ;
овуӈкве:ов V11_odd "течь" ;
па̄лыг-воӈуӈкве:па̄лыг-воӈ V11_odd "раздуться /увеличиться в объёме/" ;
па̄лыг-пуруӈкве:па̄лыг-пур V11_odd "разгрызть" ;
паӈуӈкве:паӈ V11_odd "жужжать" ;
паруӈкве:пар V11_odd "кончиться//завершиться" ;
пе̄руӈкве:пе̄р V11_odd "вить " ;
по̄руӈкве:по̄р V11_odd "рубить" ;
похуӈкве:пох V11_odd "созревать /о шишке/" ;
по̄хуӈкве:по̄х V11_odd "выбивать//выколачивать /шкуры//ковры/" ;
пувуӈкве:пув V11_odd "держать//хватать//ловить" ;
пулиг-ня̄куӈкве:пулиг-ня̄к V11_odd "растоптать" ;
пулиг-юӈуӈкве:пулиг-юӈ V11_odd "растоптать" ;
пуруӈкве:пур V11_odd "грызть" ;
раквуӈкве:ракв V11_odd "пойти /о дожде/" ;
репуӈкве:реп V11_odd "метать /сено/" ;
ро̄вуӈкве:ро̄в V11_odd "подходить//быть подходящим друг другу" ;
са̄гуӈкве:са̄г V11_odd "есть /о лосе/" ;
сагуӈкве:саг V11_odd "плести /косу//сеть/" ;
сакуӈкве:сак V11_odd "стонать" ;
самуӈкве:сам V11_odd "крошить" ;
супыг-пуруӈкве:супыг-пур V11_odd "перегрызть" ;
суруӈкве:сур V11_odd "черстветь" ;
сэ̄гуӈкве:сэ̄г V11_odd "вытирать" ;
сэ̄руӈкве:сэ̄р V11_odd "метать икру" ;
тахуӈкве:тах V11_odd "пролететь /по воздуху/" ;
тахуӈкве:тах V11_odd "пронестись" ;
тахуӈкве:тах V11_odd "пропасть /оказаться неизвестно где/" ;
товуӈкве:тов V11_odd "грести /веслом/" ;
товуӈкве:товуӈкве V11_odd "загребать /веслом/" ;
тув-ва̄руӈкве:тув-ва̄р V11_odd "приделать" ;
тув-во̄вуӈкве:тув-во̄в V11_odd "вызвать" ;
тув-пе̄руӈкве:тув-пе̄р V11_odd "прикрутить" ;
тув-ро̄вуӈкве:тув-ро̄в V11_odd "подойти /оказаться годным/" ;
тув-суруӈкве:тув-сур V11_odd "ссохнуться /о шкуре/" ;
тыг-во̄вуӈкве:тыг-во̄в V11_odd "вызвать " ;
тыпуӈкве:тып V11_odd "потеряться" ;
ӯмуӈкве:ӯм V11_odd "черпать" ;
уруӈкве:ур V11_odd "худеть" ;
ӯруӈкве:ӯр V11_odd "ждать" ;
хот-пуруӈкве:хот-пур V11_odd "загрызть" ;
хот-сакуӈкве:хот-сак V11_odd "испортиться" ;
хот-сэ̄гуӈкве:хот-сэ̄г V11_odd "стереть" ;
хот-тыпуӈкве:хот-тып V11_odd "заблудиться" ;
хот-уруӈкве:хот-ур V11_odd "похудеть" ;
э̄руӈкве:э̄р V11_odd "требоваться" ;
ювле-ла̄вуӈкве:ювле-ла̄в V11_odd "ответить" ;
ю̄хуӈкве:ю̄х V11_odd "быть в большой нужде" ;
яруӈкве:яр V11_odd "грызть /мелкими зубами/" ;
а̄ступтапуӈкве:а̄ступтап V11_odd "выработать " ;
кра̄щитапуӈкве:кра̄щитап V11_odd "выкрасить " ;
кӯпнямтапуӈкве:кӯпнямтап V11_odd "облегчить" ;
лап-расгалтапуӈкве:лап-расгалтап V11_odd "забрызгать /покрыть брызгами/" ;
о̄люптапуӈкве:о̄люптап V11_odd "выкрасить " ;
та̄тламапуӈкве:та̄тламап V11_odd "опустеть" ;
торгамтапуӈкве:торгамтап V11_odd "чувствовать" ;
